【裁判字號】    96,訴,4635
【裁判日期】    970131
【裁判案由】    毒品危害防制條例
【裁判全文】
臺灣板橋地方法院刑事判決              96年度訴字第4635號
公  訴  人  臺灣板橋地方法院檢察署檢察官
被      告  甲○○
                    號5樓
                    （另案於臺灣臺北監獄臺北分監執行中）
上列被告因違反毒品危害防制條例案件，經檢察官提起公訴（96
年度毒偵字第8558號），本院依簡式審判程序判決如下：
    主  文
甲○○施用第一級毒品，累犯，處有期徒刑壹年陸月。扣案之注
射針筒壹支沒收。
    事  實
一、甲○○曾有下列之前科紀錄：
（一）因施用毒品案件，經本院以89年度毒聲字第5194號裁定送
      觀察、勒戒後，認無繼續施用毒品之傾向，於民國89年9
      月14日執行完畢後釋放，並由臺灣板橋地方法院檢察署檢
      察官以89年度毒偵字第5865號為不起訴處分確定。復因施
      用第一級、第二級毒品案件，經本院以89年度毒聲字第61
      81號裁定送觀察、勒戒後，認有繼續施用毒品之傾向，再
      經本院以89年度毒聲字第6529號裁定施以強制戒治（並經
      本院各判處有期徒刑8 月、6 月確定，經與另案贓物罪合
      併定應執行刑為有期徒刑1 年2 月，詳下述），嗣因成效
      合格，經本院以90年度毒聲字第3132號裁定停止戒治，所
      餘戒治期間付保護管束，於90年11月9 日期滿未經撤銷，
      視為強制戒治執行完畢。又因施用第一級毒品案件，經本
      院以91年度毒聲字第3575號裁定施以強制戒治（並經臺灣
      高等法院判處有期徒刑10月確定，經與另案竊盜、偽造文
      書罪合併定應執行刑為有期徒刑1 年10月，詳下述），已
      於92年10月28日強制戒治執行完畢後出所。
（二）因犯施用第一級毒品、施用第二級毒品、贓物、施用第一
      級毒品、竊盜、偽造印文等罪，分別經法院各判處有期徒
      刑8 月、6 月、3 月（以上三罪刑，經本院以91年度聲字
      第2318號裁定應執行有期徒刑1 年2 月）、10月、10月、
      4 月（以上三罪刑，經本院以92年度聲字第394 號裁定應
      執行有期徒刑1 年10月）確定，並入監接續執行，於95年
      3 月10日縮短刑期假釋出監，迄於同年8 月9 日縮刑期滿
      未經撤銷假釋，其未執行之刑，以已執行完畢論。
（三）因施用第一級、第一級毒品案件，經本院以95年度訴字第
      3716號各判處有期徒刑10月、10月確定，嗣經本院以96年
      度聲減字第3106號裁定各減為有期徒刑5 月、5 月，並定
      應執行刑為有期徒刑9 月確定（現仍在監執行中）。復因
      施用第一級毒品案件，經臺灣高等法院以96年度上訴字第
      3940號判處有期徒刑10月，減為有期徒刑5 月；因施用第
      一級、第二級毒品案件，經本院以96年度訴字第975 號各
      判處有期徒刑1 年、10月，分別減為有期徒刑6 月、5 月
      ，嗣經臺灣高等法院以96年度上訴字第4729號判決駁回上
      訴（上開案件尚未執行）。又因施用第一級、第二級毒品
      案件，經本院以96年度訴字第2192號各判處有期徒刑有期
      徒刑1 年1 月、10月，應執行有期徒刑1 年9 月，現經上
      訴由臺灣高等法院以96年度上訴字第5349號審理中。
二、詎甲○○仍不知悔改，於上開最後一次強制戒治執行完畢後
    5 年內，基於同時合併施用第一級、第二級毒品之犯意，於
    96年7 月3 日12時許，在臺北縣板橋市某公寓樓梯口，以將
    第一級毒品海洛因、第二級毒品甲基安非他命一併置於注射
    針筒內施打血管之方法，同時施用第一級毒品海洛因、第二
    級毒品甲基安非他命。嗣為警於同日16時許，在臺北縣板橋
    市○○路94巷1 弄3 號前查獲，並扣得甲○○所有、供其施
    打毒品所用之注射針筒1 支，經警採集其尿液檢體送驗結果
    ，呈鴉片類及安非他命類之陽性反應，始悉上情。
三、案經臺北縣政府警察局海山分局報請臺灣板橋地方法院檢察
    署檢察官偵查起訴。本院於準備程序進行中，被告就被訴事
    實為有罪之陳述，經告知被告簡式審判程序之旨，並聽取當
    事人意見後，裁定由受命法官獨任進行簡式審判程序。
    理  由
一、上揭事實，迭據被告甲○○於警詢、偵訊及本院審理時坦承
    不諱，並有注射針筒1 支扣案可資佐證。又被告為警查獲後
    ，經警採集其尿液檢體送驗結果，呈鴉片類及安非他命類之
    陽性反應，有臺北縣政府警察局海山分局被移送者姓名暨代
    碼對照表、臺灣檢驗科技股份有限公司96年7 月20日濫用藥
    物尿液檢驗報告各1 份附卷可稽，足認被告之自白與事實相
    符，而堪採信。此外，被告曾受如上揭事實欄第一項（一）
    所示之觀察、勒戒及強制戒治執行完畢，有刑案資料查註紀
    錄表、臺灣高等法院被告前案紀錄表各1 份存卷可考，其於
    最後一次強制戒治執行完畢即92年10月28日後，5 年內再犯
    本件施用毒品罪，自應依法訴追處罰。綜上所述，本案事證
    明證，被告犯行堪予認定。
二、按海洛因、甲基安非他命分別係屬毒品危害防制條例第2 條
    第2 項第1 款、第2 款所定之第一級、第二級毒品。是核被
    告所為，係犯毒品危害防制條例第10條第1 項之施用第一級
    毒品罪及同條第2 項之施用第二級毒品罪。其持有第一級毒
    品海洛因、第二級毒品甲基安非他命之低度行為，各為施用
    之高度行為所吸收，均不另論罪。被告供稱係將海洛因及甲
    基安非他命一併置於注射針筒內施打血管，衡情尚非全然不
    足採信，復查無證據足認被告係以不同方法分別施用，應認
    其係以一行為同時施用第一級、第二級毒品，為想像競合犯
    ，應依刑法第55條規定，從一重以施用第一級毒品罪處斷。
    又被告曾受如上揭事實欄第一項（二）所述之有期徒刑執行
    完畢，有臺灣高等法院被告前案紀錄表可稽，其於有期徒刑
    執行完畢後，5 年以內故意再犯本件有期徒刑以上之罪，為
    累犯，應依刑法第47條第1 項加重其刑。爰審酌被告前因施
    用毒品，曾數度接受觀察、勒戒及強制戒治之執行完畢，獲
    有不起訴處分之寬典，並迭經論罪科刑，部分已執行完畢，
    仍不知抗拒毒品誘惑，再次漠視法令而犯本罪，顯見其對於
    毒品之依賴程度甚為嚴重，惟念其施用毒品所生危害，實以
    戕害自我身心健康為主，對於他人生命、身體、財產等法益
    ，尚無重大明顯之實害，且犯後自始至終均坦承犯行，態度
    尚佳，良有悔意等一切情狀，量處如主文所示之刑，以示懲
    儆。扣案之注射針筒1 支，為被告所有、供其犯本件施用毒
    品罪所用之物，此據被告供承在卷，爰依刑法第38條第1 項
    第2 款規定諭知沒收之。又被告供稱該支針筒內之毒品均已
    施打用罄，公訴人復未能舉證證明確有第一級或第二級毒品
    殘留，起訴書聲請宣告沒收銷燬，尚嫌無據，併此敘明。
據上論斷，應依刑事訴訟法第273 條之1 第1 項、第299 條第1
項前段，毒品危害防制條例第10條第1 項、第2 項，刑法第11條
前段、第55條、第47條第1 項、第38條第1 項第2 款，判決如主
文。
本案經檢察官謝岳龍到庭執行職務。
中    華    民    國    97    年    1     月    31    日
                  刑事第十五庭  法  官  朱嘉川
以上正本證明與原本無異。
如不服本判決，應於判決送達後10日內，向本院提出上訴狀。
                                書記官  陳聖儒
中    華    民    國    97    年    2     月    5     日
附錄本案論罪科刑法條全文：
毒品危害防制條例第10條
施用第一級毒品者，處6 月以上5 年以下有期徒刑。
施用第二級毒品者，處3 年以下有期徒刑。


司法院資訊處製作；財團法人民間司法改革基金會備份。
